【裁判字號】    97,訴,1874
【裁判日期】    971229
【裁判案由】    清償借款
【裁判全文】
臺灣高雄地方法院民事判決              97年度訴字第1874號
原      告  大眾商業銀行股份有限公司
                      10樓之.
法定代理人  戊○○
訴訟代理人  丁○○
訴訟代理人  庚○○
                      地下室
被      告  台強營造有限公司
兼法定代理人乙○○○
被      告  己○○
被      告  甲○○
被告兼前列四人共同
訴訟代理人  丙○○
當事人間請求清償借款務事件，本院民國97年12月11日言詞辯論
終結，判決如下：
    主    文
被告應連帶給付原告新台幣伍拾陸萬肆仟參佰玖拾玖元，及自民
國九十六年八月一日起至清償日止，按週年利率百分之十計算之
利息，暨自民國九十六年九月二日起至清償日止，逾期在六個月
以內者，按上開利率百分之十，逾期超過六個月以上者，按上開
利率百分之二十計算之違約金。
訴訟費用新台幣陸仟壹佰柒拾元由被告連帶負擔。
本判決於原告以新台幣壹拾捌萬捌仟元為被告供擔保後得假執行
。
    事實及理由
一、原告主張：被告台強營造有限公司（下稱台強公司）於民國
    95年8 月3 日，邀被告乙○○○、己○○、丙○○、甲○○
    等人為連帶保證人，向原告借款新臺幣（下同）1,000,000
    元，約定借款期間自95年8 月3 日起至98年8 月3 日止，共
    3 年，以每月為一期，按月平均攤還本息；利息固定按年息
    10 %計算；並約定被告如未按期攤還本息時，除應付之本息
    外，並應自遲延時起至清償日止，其逾期在6 個月以內者，
    按上開利率10% ，其逾期超過6 個月以上者，按上開利率20
    % 給付違約金；另並約定被告如有一期未按期攤還本息時，
    即喪失一切期限及分期償還之利益，其債務視為全部到期（
    下稱系爭消費借貸契約）。原告於系爭消費借貸契約成立後
    已依約交付借款，詎被告台強公司自96年7 月31日起，即未
    依約清償本息，依兩造系爭借款契約之約定，其即已喪失期
    限及分期償還之利益，欠款視為全部到期，總計被告台強公
    司共尚積欠原告564,399 元之本金，及如主文第1 項所示之
    利息、違約金未清償；而被告乙○○○、己○○、丙○○、
    甲○○為系爭借款之連帶保證人，依法應負連帶清償責任，
    爰依消費借貸及連帶保證之法律關係，請求被告連帶給付上
    開金額、利息及違約金等語。並聲明如主文第1 項所示。
二、被告對原告主張之上開事實並不爭執，惟以其等因公司虧損
    及負債，致無能力清償債務等語置辯。並聲明：駁回原告之
    訴。
三、原告主張之上開事實，業據其提出與所述相符之借據、放款
    往來明細表等為證，並為被告所不爭執，原告主張之上開事
    實，堪信為真實。
四、按，「稱消費借貸者，謂當事人一方移轉金錢或其他代替物
    之所有權於他方，而約定他方以種類品質、數量相同之物返
    還之契約。」；「借用人應於約定期限內，返還與借用物種
    類、品質、數量相同之物。」；「遲延之債務，以支付金錢
    為標的者，債權人得請求依法定利率計算之遲延利息，但約
    定利率較高者，仍從其約定利率。」；「當事人得約定債務
    人於債務不履行時，應支付違約金」，民法第474 條第1 項
    、第478 條前段、第233 條第1 項、第250 條第1 項分別定
    有明文。次按，「保證債務之所謂連帶，係指保證人與主債
    務人負同一之債，對於債權人各負全部給付之責任，此就民
    法第二百七十二條第一項規定連帶連帶債務之文義參照觀之
    甚明。故連帶保證與普通保證不同，縱使無民法第七百四十
    六條所揭示之情形，亦不得主張同法第七百四十五條關於先
    訴抗辯權之權利。」，有最高法院45年台上字第1426號判例
    之意旨可資參照。被告台強公司向原告借款，並由被告乙○○○、己○○、丙○○、甲○○等人擔任連帶保證人，而被
    告台強公司確積欠原告上述借款餘額未清償等事實屬實，業
    見上述，致於被告抗辯之因虧損及負債無資力清償等語，並
    非得拒絕清償之合法理由，自不足採。從而，原告依消費借
    貸及連帶保證之法律關係請求被告連帶給付如主文第1 項所
    示之金額、利息及違約金，為有理由，應予准許。
五、原告陳明願供擔保請求宣告假執行，核無不合，爰酌定相當
    之擔保金額，予以准許之。
六、訴訟費用負擔之依據：民事訴訟法第85條第2項。
中    華    民    國    97    年    12    月    29    日
                  民事第四庭法  官  郭文通
正本係照原本作成。
如對本判決上訴，須於判決送達後20日內向本院提出上訴狀。
中    華    民    國    97    年    12    月    29    日
                            書記官  卓榮杰


司法院資訊處製作；財團法人民間司法改革基金會備份。
